SOBRE MÍ

Joven profesional del ámbito informático con formación en Desarrollo de Aplicaciones Multiplataforma y experiencia en administración de redes, soporte técnico y desarrollo web. Destaco por mi responsabilidad, organización y capacidad de adaptación a distintos entornos tecnológicos. Poseo habilidades para el trabajo en equipo, la resolución de problemas y la mejora continua de sistemasy procesos, aportando siempre una actitud proactiva y orientada a resultados.

HABILIDADES

TRABAJO EN EQUIPO

ADAPTACIÓN A DISTINTAS **SITUACIONES**

RESOLUCIÓN DE PROBLEMAS

ENLACES

LinkedIn:

https://www.linkedin.com/in/adriá n-tudela-vidal-93697a200

Github:

https://github.com/adriantudelaa

Más en mi portfolio:

https://adriantudela.vercel.app

INICIACIÓN A LA ELECTRÓNICA, PROGRAMACIÓN Y SIMULACIÓN DE ARDUINO **CON TINKERCAD® UCAM**

DATOS PERSONALES

Fecha de nacimiento 08 jul. 2003

ADRIÁN TUDELA VIDAL

Cartagena, Murcia

637 645 417

info.atudela@gmail.com

EXPERIENCIA LABORAL

SENDA GESTIÓN SL

Murcia iun. 2024 - Actualidad

Técnico Informático

- Administración integral de la infraestructura tecnológica y redes (LAN/Wi-Fi), garantizando conectividad, seguridad y rendimiento óptimo.
- Montaje, configuración y mantenimiento preventivo de equipos informáticos y periféricos, asegurando su operatividad v eficiencia.
- Instalación y actualización de sistemas operativos, software y parches de seguridad
- Diagnóstico y resolución de incidencias de hardware y software, ofreciendo soporte técnico eficaz a los usuarios.
- Gestión de dominios y servicios asociados
- Administración y actualización de páginas web corporativas en WordPress, incluyendo desarrollo de plugins personalizados en PHP.
- Gestión de redes sociales corporativas y ejecución de campañas publicitarias en Meta Ads.
- Administración empresarial con Microsoft

SWEET HOME ALABAMA LA MANGA

La Manga jun. 2022 - sep. 2022

LOS PONYS LA **MANGA**

La Manga jun. 2023 - abr. 2024

Camarero de Sala y terraza

Atención al cliente en sala, terraza y barra, gestionando pedidos y servicio con eficiencia, manteniendo el orden y colaborando con el equipo para ofrecer una experiencia satisfactoria.

Camarero de Sala y terraza

Atención al cliente en sala, terraza y barra, gestionando pedidos y servicio con eficiencia, manteniendo el orden y colaborando con el equipo para ofrecer una experiencia satisfactoria.

EDUCACIÓN

IES JIMÉNEZ DE LA ESPADA

Cartagena 2021

Estudios de Bachillerato científico tecnológico

• Con una media de 9.6 y nota en selectividad de 12.783 sobre

IES ALFONSO X EL SABIO

Murcia 2024

Desarrollo de Aplicaciones Multiplataforma

- Formación orientada al diseño, programación y mantenimiento de aplicaciones para entornos móviles, web y de escritorio.
- Desarrollo de competencias en lenguajes como Java, Python, SQL, HTML, CSS y JavaScript, así como en el uso de bases de datos relacionales, APIs y control de versiones (Git).
- Conocimientos en arquitecturas de software, seguridad informática, análisis de requisitos, interfaces de usuario (UI/UX).
- Capacidad para diseñar soluciones tecnológicas eficientes y escalables, aplicando buenas prácticas de programación y
- TFG: Aplicación de gestión de Museos aplicable a otros ámbitos (9/10)

IDIOMAS

ESPAÑOL INGI ÉS